<<<<<<< HEAD
---
title: 台灣各地區登革熱分析
output: github_document
---



## 組員姓名
林昱珊 許凱晶

## 分析議題背景
登革熱（Dengue fever），是一種由登革病毒所引起的急性傳染病，這種病毒會經由蚊子傳播給人類。並且依據不同的血清型病毒，分為Ⅰ、Ⅱ、Ⅲ、Ⅳ四種型別，而每一型都具有能感染致病的能力。
全球登革熱的好發地區，主要集中在熱帶、亞熱帶等有埃及斑蚊和白線斑蚊分布的國家，隨著全球化發展逐漸便利，各國之間相互流通及往返也趨於頻繁，自1980年代之後，登革熱也開始向各國蔓延，成為嚴重的公共衛生問題。臺灣位於亞熱帶地區，像這樣有點熱、又有點溼的環境，正是蚊子最喜歡的生長環境，為登革熱流行高風險地區。
預防此疾病的議題受大家的重視，因為少部分患者可能因此受生命的威脅，雖然有發展登革熱疫苗，但預防還是勝於治療，除了減少接觸斑紋，也需要減少斑紋滋生地和數目。

## 分析動機
秋夏季節來臨有些疾病也伴隨著而來，分析疾病的資料有助於我們對環境的了解，也可以讓我們避免疾病的惡化並改善地區環境的整潔。

## 使用資料
我們從疾病管制署的開放平台分析有關登革熱的開放式資料，登革熱的資料一共八筆，而我們分析的是"地區年齡統計表-登革熱"這個資料。


```{r}
#這是R Code Chunk
library(readr)
#Age_County_Gender_061 <- read.csv("C:/Users/user/Downloads/Age_County_Gender_061.csv",fileEncoding = "big5")
Age_County_Gender_061 <- read.csv("~/GitHub/b0344139_hw6/Age_County_Gender_061.csv",fileEncoding = "big5")
```

## 資料處理與清洗
1.檢查資料裡是否有空值
2.把男生女生個別篩選出來

處理資料
```{r}
#這是R Code Chunk
library(dplyr)
Age_County_Gender_061NA<-Age_County_Gender_061[complete.cases(Age_County_Gender_061),]
Age_County_Gender_061F<-Age_County_Gender_061[grepl("F",Age_County_Gender_061$性別),]
Age_County_Gender_061FR<-select(Age_County_Gender_061F,發病年份:確定病例數,-是否為境外移入)
Age_County_Gender_061FR<-rename(Age_County_Gender_061FR,女生=性別)
Age_County_Gender_061M<-Age_County_Gender_061[grepl("M",Age_County_Gender_061$性別),]
Age_County_Gender_061MR<-select(Age_County_Gender_061M,發病年份:確定病例數,-是否為境外移入)
Age_County_Gender_061MR<-rename(Age_County_Gender_061MR,男生=性別)
a<-full_join(Age_County_Gender_061FR,Age_County_Gender_061MR,by=c("發病年份","發病月份","縣市","鄉鎮","年齡層"))

knitr::kable(head(Age_County_Gender_061FR,100))
knitr::kable(head(Age_County_Gender_061MR,100))
knitr::kable(head(a,100))
```

## 探索式資料分析
圖文並茂圖文並茂
```{r}
#這是R Code Chunk
library(dplyr)
library(reshape2)
b<-group_by(Age_County_Gender_061NA,.dots=發病月份) %>%
  summarise(病例=sum(確定病例數)) %>%
  arrange(desc(病例))

c<-group_by(Age_County_Gender_061NA,.dots=縣市) %>%
 summarise(病例=sum(確定病例數)) %>%
 arrange(desc(病例))


group_by(a,.dots=縣市) %>%
  summarise(女生病例=sum(確定病例數.x,na.rm=T),男生病例=sum(確定病例數.y,na.rm=T)) %>%
  arrange(desc(女生病例),desc(男生病例))
#Age_County_Gender_061NA.m<-melt(Age_County_Gender_061NA,id.vars = c("發病年份","發病月份"))

library(datasets) 
library(dplyr)
#install.packages("ggplot2")
library(ggplot2)
ggplot()+geom_bar(data=b,aes(x= .dots,y= 病例),
                  stat = "identity")+xlab("月份")

ggplot()+geom_bar(data=c,aes(x= .dots,y= 病例),
                  stat = "identity")+xlab("縣市")

```
## 期末專題分析規劃
透過資料的分析了解在台灣登革熱的發生區域，進而我們還可以了解醫療資源的分配和一些疾病的預防。
之後還會再從資料中分析出台灣常見的疾病，還有地區、氣候跟疾病的關係。
